臺灣橋頭地方法院民事裁定
111年度橋司調字第82號
聲  請  人  凱基商業銀行股份有限公司


法定代理人  魏寶生  


上列聲請人與相對人林龍進等間請求代位分割遺產事件，本院裁
定如下：
    主  文
聲請人之聲請駁回。
聲請程序費用由聲請人負擔。
    理  由
一、按依法律關係之性質，當事人之狀況或其他情事可認為不能
    調解或顯無調解必要或調解顯無成立之望者，得逕以裁定駁
    回之，民事訴訟法第406 條第1 項第1 款定有明文。次按調
    解成立，即屬民法上和解，和解有使當事人所拋棄之權利消
    滅，及使當事人取得和解契約所訂明權利之效力，最高法院
    69年度台上字第724 號民事裁判亦足資參照。是以，調解在
    實質上仍屬雙方當事人以終止爭執為目的而互相讓步所為之
    合意，與民法第736 條所規定和解係當事人約定互相讓步，
    以終止爭執或防止爭執發生之契約相符，故其在實體法上，
    應認為具有私法上和解契約之效力。而調解之雙方當事人因
    相互讓步，致其所拋棄之權利消滅，雙方當事人就其所拋棄
    之權利，自應具有處分權始得為之。
二、本件聲請意旨略以：相對人林龍進尚積欠聲請人信用貸款債
    務未清償，聲請人多次催理未果。而林龍進等人取得如聲請
    狀所載不動產，相對人等尚未辦理分割登記，聲請人為實現
    債權，欲聲請執行該遺產，是代位林龍進請求就系爭不動產
    為分割，為此聲請調解等語。
三、經查。本件聲請人代位行使林龍進之權利，請求分割系爭不
    動產，自不得再以林龍進本人為相對人而聲請調解( 最高法
    院71年台上字第4342號判例意旨參照），從而，聲請人對林
    龍進聲請調解，依其法律關係之性質，應認不能調解。再查
    ，調解可使雙方當事人拋棄之權利消滅，聲請人對林龍進有
    債權存在，於符合民法第242 條之規定時，雖得代位行使林
    龍進之權利，惟聲請人僅得代位行使林龍進之權利，以保全
    其債權，並無權就系爭不動產處分林龍進之權利，準此，聲
    請人無從於調解程序中與林龍進就系爭不動產成立互相讓步
    之合意，進而拋棄林龍進之權利，故聲請人此部分之聲請，
    亦顯不能調解。從而，聲請人主張代位行使林龍進之權利並
    聲請調解，依其法律關係之性質，應認不能調解，揆諸首揭
    說明，爰以裁定駁回本件調解之聲請。
四、依民事訴訟法第406 條第1 項第1 款、第95條、第78條裁定
    如主文。
五、如不服本裁定，應於裁定送達後10日內，以書狀向本院司法
    事務官提出異議。
中　　華　　民　　國　　111 　年　　3 　　月　　15　　日
          　　　　橋頭簡易庭  司法事務官  蘇芳旻
以上正本係照原本作成。
如不服本裁定，應於送達後10日內，向本院提出抗告狀並表明抗
告理由，如於本裁定宣示後送達前提起抗告者，應於裁定送達後
10日內補提抗告理由書（須附繕本）。
      　　　　　　　　　　　　書　記　官  張凱淵
中　　華　　民　　國　　111 　年　　3 　　月　　15　　日